# 请教：判断为以旧换新还是退换货

提问人：zhuceba2 时间：2021-12-09 18:16:12
请教陈老师及各位专家老师新收入准则执行的问题：
问题背景：
2019 年A公司卖给B客户一台P机型的设备，当年A公司确认其收入 130 万，结转成本 100 万；
从出售至今，A公司在持续的提供保证性质保服务，到 2021 年 9 月质保期已过；
B客户生产线更新，于 2021 年 12 月同A公司协商，希望用这台 2019 年的P机型设备换A公司一台新机型号k的设备（价值 200 万），价款支付方式为：P机型设备130*折新率=120万+80万货币。
A公司所有产品销售无以旧换新政策， 2019 年也未预期客户的该要求；
请教陈老师及各位专家老师，该业务背景，应作为退换货业务处理更合适还是以旧换新业务处理更合适。

回答人：chenyiwei
该事项并非因此前交付的原产品存在瑕疵导致，且“A公司所有产品销售无以旧换新政策， 2019 年也未预期客户的该要求”，故建议按照以旧换新处理。收回旧产品按可变现净值入账，新产品的销售收入为旧产品收回入账价值与客户支付的补价款之和。